【裁判字號】    90,訴緝,115
【裁判日期】    900928
【裁判案由】    毒品危害防制條例
【裁判全文】
臺灣高雄地方法院刑事判決                          九十年度訴緝字第一一五號
    公  訴  人  臺灣高雄地方法院檢察署檢察官
    被      告  甲○○
右列被告因毒品危害防制條例案件，經檢察官提起公訴（八十九年度毒偵字第六四八
三號）及移送併案審理（九十年度毒偵字第三六一二號），本院判決如左：
    主  文
甲○○連續施用第一級毒品，累犯，處有期徒刑壹年，扣案之第一級毒品海洛因驗後
淨重拾伍公克、殘留第一級毒品海洛因殘渣（量微無法析離秤重）之膠袋壹個，均沒
收銷燬之。
    事  實
一、甲○○曾於民國八十二、八十三年間，因違反肅清煙毒條例、麻醉藥品管理條例
    案件，經法院各判處有期徒刑三年一月、四月確定，並定應執行有期徒刑三年四
    月，於八十六年四月三十日假釋期滿執行完畢，且於八十七年間因毒品危害防制
    條例，經本院裁定送觀察勒戒、強制戒治，於戒治期滿後，由臺灣高雄地方法院
    檢察署檢察官於八十九年四月二十六日以八十九年度戒毒偵字第五三二號為不起
    訴處分確定在案。詎仍不知悔改，基於施用第一級毒品海洛因之概括犯意，自八
    十九年八月初某日起，至九十年八月六日晚上止，在高雄市○○區○○街四十九
    巷五號住處、高雄市朋友住處、車上等地點，連續以將海洛因摻入香菸之方式，
    施用第一級毒品海洛因多次，嗣分別於八十九月二十日二十時十分、九十年八月
    六日二十時許，在上開住處及高雄市○○區○○路與明華路口為警查獲，並當場
    扣得第一級毒品海洛因驗後淨重共十五點公克及殘留第一級毒品海洛因殘渣（量
    微無法析離秤重）之膠袋一個。
二、案經高雄市政府警察局楠梓分局分局移送台灣高雄地方法院檢察署檢察官偵查起
    訴及臺灣高雄地方法院檢察署檢察官移送併案審理，經本院於八十九年十二月三
    十一日發佈通緝，於九十年八月六日緝獲。
    理  由
一、訊據被告甲○○對於右揭事實均坦承不諱，其於八十九年九月二十日、九十年八
    月六日在警局所採集之尿液經送檢驗結果，均呈嗎啡陽性反應，有高雄市立凱旋
    醫院八十九年十月六日高市凱醫檢字第七八九號、九十年八月二十四日高市凱醫
    檢字第一九四號煙毒尿液檢驗成績書各一紙在卷可稽，且當場扣得之白色粉末、
    膠袋經別送法務部調查局及高雄醫學大學附設中和紀念醫院檢驗結果，均含有海
    洛因成分，有法務部調查局編號000000000號、000000000號
    鑑定通知書、高雄醫學大學附設中和紀念醫院Ｂ八九一０三二號檢驗報告單各一
    紙附卷可佐，此外並有第一級毒品海洛因驗後淨重共十五點公克、殘留第一級毒
    品海洛因殘渣（量微無法析離秤重）之膠袋一個扣案可證，是被告自白與事實相
    符。又被告曾因毒品危害防制條例案件，經本院以八十七年度毒聲字第六號裁定
    送觀察、勒戒後，認有繼續施用毒品之傾向，再裁定令入戒治處所施以強制戒治
    ，於戒治期滿後，由經臺灣高雄地方法院檢察署檢察官於八十九年四月二十六日
    以八十九年度戒毒偵字第五三二號為不起訴處分確定在案有該不起訴處分書一份
    附卷可參。綜上，本件事證明確，被告於五年內再犯前揭施用第一級毒品海洛因
    之犯行，已堪認定，應依法論科。
二、核被告所為係犯毒品危害防制條例第十條第一項施用第一級毒品罪。又其施用海
    洛因前之持有第一級毒品海洛因之行為，本應以非法持有第一級毒品罪論，惟其
    持有後進而施用，所侵害之法益均屬同一，則其持有之低度行為應為施用之高度
    行為所吸收，不另論罪。再其先後多次施用第一級毒品之犯行，時間緊接，方法
    相同，觸犯構成要件相同之罪名，顯係基於概括犯意為之，應依連續犯之規定論
    以一罪，並加重其刑。另其曾於八十二、八十三年間，因違反肅清煙毒條例、麻
    醉藥品管理條例案件，經法院各判處有期徒刑三年一月、四月確定，並定應執行
    有期徒刑三年四月，於八十六年四月三十日假釋期滿執行完畢，其受有期徒刑之
    執行完畢，五年以內再犯有期徒刑以上之罪，為累犯，應依刑法第四十七條之規
    定加重其刑，並依法遞加重之。至公訴人移送併案審理之被告施用第一級毒品犯
    行部分，既與前揭起訴論罪科刑部分有連續犯之裁判上一罪關係，本院依法自得
    併與審理。爰審酌被告前曾因施用毒品案件經本院送觀察、勒戒、強制戒治，於
    強制戒治期滿經檢察官為不起訴處分確定在案後，竟仍不知警惕，繼續施用毒品
    ，時間長達一年，及其犯罪動機、目的、犯罪後坦承犯行等一切情狀，酌情量處
    如主文所示之刑。扣案之第一級毒品海洛因驗後淨重共十五點公克、殘留第一級
    毒品海洛因殘渣（量微無法析離秤重）之膠袋一個，應依毒品危害防制條例第十
    八條第一項前段，沒收銷燬之。
三、被告於八十九年九月二十日於警局所採集之尿液均呈甲基安非他命陽性反應，且
    扣得知吸食器經檢驗結果，亦含有甲基安非他命成分，是其是否另涉有施用第二
    級毒品安非他命之犯行部分，應由檢察官另行偵辦。又公訴人移送併案審理之九
    十年度毒偵字第三六一二號案件中有關被告所涉犯之施用第二級毒品安非他命犯
    行部分，因與前揭論罪科刑之施用第一級毒品犯行無何裁判上一罪之關係，亦應
    退回由檢察官另行偵辦。
據上論斷，應依刑事訴訟法第二百九十九條第一項前段，毒品危害防制條例第十條第
一項、第十八條第一項前段，刑法第十一條前段、第五十六條、第四十七條，判決如
主文。
中      華      民      國      九十    年      九      月    二十八    日
                                  臺灣高雄地方法院刑事第一庭
                                          法  官  黃  悅  璇
右正本證明與原本無異。
如不服本判決，應於判決送達後十日內，向本院提出上訴狀。
                                          書記官  沈      蘊
中    華    民    國      九十      年      九      月      二十八      日
附錄法條：
毒品危害防制條例第十條第一項
施用第一級毒品者，處六月以上五年以下有期徒刑。


司法院資訊處製作；財團法人民間司法改革基金會備份。
